【裁判字號】    95,易,126
【裁判日期】    950427
【裁判案由】    業務侵占
【裁判全文】
臺灣基隆地方法院刑事判決               95年度易字第126號
公  訴  人    臺灣基隆地方法院檢察署檢察官
被      告    乙○○
上列被告因業務侵占案件，經檢察官提起公訴（九十五年度偵字
第五九０號），本院判決如下：
    主  文
乙○○意圖為自己不法之所有，而侵占對於業務上所持有之物，
處有期徒刑陸月，如易科罰金，以佰元折算壹日。
    事  實
一、乙○○自民國九十三年八月十六日起，即擔任基隆市○○街
    六之二號之小豆苗便利商店有限公司基隆店收銀員，本應將
    店內於其上班時間內之所有營業所得，除現金新台幣（下同
    ）一萬二千元交接予下位值班人員作找零所用外，餘均應投
    入店內保險箱，乙○○於九十四年六月廿八日值下午三時至
    零時之職務時，因其身上無錢可借予友人，竟意圖為自己不
    法之所有，將店內其保管中之營業所得五千元予以侵占入己
    ，並即借交友人，而於翌日零時交接時，僅將餘額四千零七
    十六元投入保險箱內，旋於廿九日經公司經理丁○○至該店
    核對上開乙○○值班期間之商品銷售明細表，發覺該段期間
    店內營業收入金額總計應為九千九百三十九元，與保險箱內
    之現金五千八百六十三元不符，且乙○○當日即未再上班，
    乃報警處理。
二、案經基隆市警察局第一分局報請臺灣基隆地方法院檢察署檢
    察官偵查起訴。
    理  由
一、前揭事實，經訊被告乙○○矢口否認侵占犯行，於偵查中辯
    稱：上開時間營業金額與投入保險箱金額有差異，可能係找
    錯錢造，於本院調查時則辯稱：其已將所有營業款項依例全
    數投入保險箱，可係公司電腦當機致金額不符，以前亦有此
    狀況，暨警詢中所供承都是警察教導所言云云。
二、經查：本案被告是日一人值班及填寫現金投庫登記表並投入
    現金四千零七十六元之事實，業據其供承不諱，於警訊並已
    自承因友人前來借錢，方取五千元借之，嗣雖翻稱警訊係受
    員警吳逸人之教導，然經証人甲○○○○到庭結証，確係被
    告自行供承，且如若被告所言，其迄未曾承認取用店內現金
    ，則何以員警會教導取用緣由稱「可以說是朋友來跟你借錢
    」，所辯既與常情不符，顯不足採。且其值班時間內之營業
    金額，業據被害人公司提出商品銷售明細表，上除有銷售時
    間、商品編號、名稱、單價、數量外，並有發票號碼，核與
    現今商店於以條碼讀入商品及價格外，並連線與發票同時列
    印之銷售情況相符，而電腦當機，只會因當機致銷售資料遺
    失，即報表銷售較實際銷售少，尚無報表銷售較實際多之可
    能，是被告辯稱係電腦當機所致云云，顯係無稽。至所辯找
    錢錯誤云云，亦應僅係零數差距，不可能差及五千餘元，逾
    當日營業金額之半數以上，是所辯亦係事後飾卸之詞，均無
    足採。參以被告於取用店內現金後，即未再上班，雖被告辯
    稱前已遞出辭呈未見答覆，然既知未經受理辭職，復尚未辦
    妥離職手續或任何告知，即不依時工作，顯係心虛躲避。此
    外，復有被害人公司人事基本資料、基隆店六月份排班表、
    營業現金投庫登記表、現金投庫支出明細表等在卷可按，是
    本案事証已臻明確，被告犯行洵堪認定，自應依法論科。
二、按被告任店員，負責收受、保管營業款項，竟對於其業務上
    所持有之營業款項侵吞入己，被告所為，係犯刑法三百三十
    六條第二項之業務侵占罪。爰審酌被告之品行、智識、本案
    侵占之動機、手段、犯後仍飾詞狡卸，惟本案屬初犯及所得
    財物非高等一切情狀，乃量處如主文所示之刑，並諭知易科
    罰金之折算標準，以資懲儆。
三、據上論斷，應依刑事訴訟法第二百九十九條第一項前段，刑
    法第三百三十六條第二項、第四十一條第一項前段，罰金罰
    鍰提高標準條例第一條前段、第二條，判決如主文。
本案經檢察官丙○○到庭執行職務。
中    華    民    國    95    年    4     月    27    日
                  刑事第五庭審判長法  官  陳志祥
                                  法  官  楊皓清
                                  法  官  陳玉雲
以上正本證明與原本無異。
對於本件判決如有不服，應於收受送達後10日內，向本院提出上
訴書狀，上訴於臺灣高等法院，並按他造當事人之人數附具繕本
。
中    華    民    國    95    年    4     月    28    日
                                  書記官  王毓嫻
附錄論罪法條
中華民國刑法第336條第2項
(公務公益侵占罪、業務侵占罪)
對於業務上所持有之物，犯前條第 1 項之罪者，處 6 月以上
5 年以下有期徒刑，得併科 3 千元以下罰金。


司法院資訊處製作；財團法人民間司法改革基金會備份。
